LINA DANIELA ORJUELA BABATIVA

Tel: 3138925983

danielaorjuela0407@gmail.com

PERFIL

Candidata a grado de Ingeniería Industrial de la Escuela Colombiana de Ingeniería Julio Garavito con énfasis en gestión y optimización de operaciones. Áreas de interés en mejora continua, producción y logística, con experiencia en acompañamiento académico, planeación y gestión de proyectos e indicadores, administración de recursos económicos, análisis de datos, toma de decisiones y liderazgo, con altos valores éticos, calidad humana, orientación al logro y fácil adaptabilidad.

FORMACIÓN ACADÉMICA

ESCUELA COLOMBIANA DE INGENIERÍA JULIO GARAVITO

Pregrado de Ingeniería Industrial.

Énfasis en Gestión Y Optimización de Operaciones.

Diplomado en Lean-Six Sigma Green Belt.

Asignaturas Coterminales:

Lean Management para servicios y organizaciones.

World Class Manufacturing.

Optimización de logística de distribución.

NORMAL SUPERIOR DE NOCAIMA

Bachillerato con énfasis en pedagogía.

EXPERIENCIA LABORAL

CORONA COLCERAMICA S.A.S

Multinacional Colombiana con más de 135 años de historia empresarial dedicada a la manufactura y comercialización de productos para el hogar, la construcción, la industria, la agricultura y el sector de energía.

Practicante de Mejoras Enfocadas (MPT) Diciembre 2019 - agosto 2020

Responsabilidades: Actualizar y presentar los tableros generales de gestión. Gestionar y controlar los indicadores del pilar de Mejoras Enfocadas (Beneficios económicos, Plan Maestro, Métricas). Realizar seguimiento semanal a equipos de trabajo del pilar de Mejora Enfocadas. Documentar las ideas, ciclos de mejora y proyectos desarrollados en la planta de producción. Planear y desarrollar un diagnóstico del flujo de producción S&L - Planta Madrid por medio del análisis y estudio del kanban en la línea de observación.

Logros: Seguimiento y control óptimo de los indicadores del pilar de mejoras enfocadas. Diagnóstico del flujo de producción de la línea de Tanques en la planta de producción Madrid, por medio de análisis PEPS, análisis de correlación y análisis del flujo de producción, logrando hallazgos significativos para la futura planeación y control de inventarios en la línea de estudio.

ESCUELA COLOMBIANA DE INGENIERÍA JULIO GARAVITO

La Escuela Colombiana de Ingeniería Julio Garavito es una institución universitaria de carácter privado de Colombia que cuenta con 11 carreras profesionales, 9 especializaciones, 7 maestrías, 1 doctorado y más de 100 programas de educación continuada, ubicada en la ciudad de Bogotá D.C.

Monitora académica en la asignatura de Modelamiento Matemático. Enero 2018 – diciembre 2018 *Responsabilidades:* Solucionar dudas de los estudiantes de sexto y séptimo semestre de ingeniería industrial sobre la asignatura, calificar talleres y quices, entregar notas a tiempo.

Logros: Manejo de grupos y mayor comprensión de la asignatura.

Monitora académica en la asignatura de Calidad en Productos y Procesos. Enero 2019 – diciembre 2019

Responsabilidades: Solucionar dudas de los estudiantes de octavo y noveno semestre de ingeniería industrial sobre la asignatura, calificar talleres y quices, entregar notas a tiempo.

Logros: Manejo de grupos y mayor comprensión de la asignatura.

Monitoria administrativa en la jornada de inducción. Enero 2019

Responsabilidades: Planeación, logística y ejecución de la jornada de inducción y acompañamiento a los nuevos estudiantes en las instalaciones de la Escuela Colombiana de Ingeniería Julio Garavito. Logros: Manejo de más de 300 personas y desarrollo de charlas promocionales del programa de ingeniería industrial.

CAPÍTULO 760 IISE- INSTITUTE OF INDUSTRIAL AND SYSTEMS ENGINEERS

Organización profesional dedicada exclusivamente al apoyo de la ingeniería industrial y de las personas que participan en la mejora de la calidad y la productividad, presente en más de 45 países.

Miembro activo del Capítulo 760 IISE (Organización estudiantil) de la Escuela Colombiana de Ingeniería Julio Garavito. Bogotá, abril 2017- diciembre 2019.

Responsabilidades: Planear, gestionar y desarrollar proyectos de impacto social y económico. Contactar proveedores y patrocinadores para eventos. Liderar equipos de trabajo fomentando la comunicación asertiva.

Gerente Financiera del Capítulo 760 IISE de la Escuela Colombiana de Ingeniería Julio Garavito. Bogotá, junio 2018- junio 2019.

Responsabilidades: Administrar adecuadamente los recursos económicos de la organización. Responsable de cotizaciones, logística y desarrollo de giras industriales.

Equipo de Comunicaciones del Capítulo 760 IISE de la Escuela Colombiana de Ingeniería Julio Garavito. Bogotá, enero 2018- junio 2018.

Responsabilidades: Manejar la imagen de la organización en redes sociales.

FORMACIÓN COMPLEMENTARIA

Dominio de herramientas de Outlook Office 365.

Excel Intermedio - Avanzado 2018. Escuela Colombiana de Ingeniería Julio Garavito.

Simposio: Logística y actualidad.

Bogotá, octubre 2018.

III Encuentro de la red de programas de ingeniería Industrial: Retos y expectativas para Colombia. Bogotá, abril 2018.

Giras industriales. Abril 2017 - diciembre 2019 Capítulo 760 IISE- Institute of industrial and systems engineers.

REFERENCIAS PERSONALES

Disponibles a su solicitud.